臺灣板橋地方法院交通事件裁定　　　　95年度交聲字第1956號
原處分機關　臺北市交通事件裁決所
異　議　人
即受處分人　乙○○
上列異議人即受處分人因違反道路交通管理處罰條例案件，對於
臺北市交通事件裁決所於民國九十五年十二月十五日以北市裁二
字第裁二二－Ｃ00000000號所為之裁決處分（原舉發案
號：北縣警交字第Ｃ00000000號），聲明異議，本院裁
定如下：
    主  文
原處分撤銷。
乙○○機器腳踏車駕駛人，騎乘機器腳踏車在道路上蛇行，處罰
鍰新臺幣壹萬貳仟元，吊扣車牌號碼Ｎ二Ｇ－三八一號普通重型
機車牌照壹面（及行照壹枚）個月，並記違規點數點，施以
道路交通安全講習。
    理  由
一、本件原處分意旨略以：異議人即受處分人乙○○於民國九十
    五年九月十七日下午二時二十五分許，騎乘其所有之車牌號
    碼Ｎ二Ｇ－三八一號普通重型機車，行駛臺北縣新莊市○○
    路與新泰路五０二巷口處，在道路上蛇行，為警當場攔停製
    單舉發，乃依道路交通管理處罰條例第四十三條第一項第一
    款、第四項（漏載第五項）及第六十三條第一項等規定，裁
    處罰鍰新臺幣（下同）二萬一千元，吊扣號牌一面（及行照
    一枚）三個月，並記違規點數三點，施以道安講習等語。
二、本件聲明異議意旨略以：伊當時沒帶安全帽，騎乘機車在警
    員後面，警員往後看一下，並沒有用手勢指揮攔停，伊亦沒
    有以蛇行方式穿梭在車道上，伊只是逆向騎上雙黃線，當伊
    騎到商店要進門前，警員叫伊拿出行照及駕照給渠開罰，開
    罰違規事實是逆向、雙黃線及沒戴安全帽，並不是蛇行，且
    如果騎車在雙黃線上，要怎麼蛇行？當時對向沒車，所以伊
    係直騎並沒有蛇行，且警員當時並沒有開警笛、警燈，爰請
    求撤銷原處分云云。
三、按汽（機）車駕駛人，駕駛汽車（騎乘機器腳踏車）在道路
    上蛇行，或以其他危險方式駕車者，應當場禁止其駕駛，並
    處六千元以上二萬四千元以下罰鍰；又汽車駕駛人有前開行
    為者，並吊扣該汽車牌照三個月，且應接受道路交通安全講
    習，道路交通管理處罰條例第四十三條第一項第一款、第四
    項前段及第五項前段分別定有明文。再者，汽（機）車駕駛
    人有該條例第四十三條情形之一者，除應依該條所規定之罰
    鍰處罰外，並予記違規點數三點，同條例第六十三條第一項
    第三款亦定有明文。
四、經查，本件異議人於九十五年九月十七日下午二時二十五分
    許，騎乘其所有之車牌號碼Ｎ二Ｇ－三八一號普通重型機車
    ，行經臺北縣新莊市○○路與新泰路五０二巷口處，在道路
    上蛇行，為臺北縣政府警察局新莊分局中平派出所警員甲○
    ○當場攔停掣單舉發等事實，有臺北縣政府警察局九十五年
    九月十七日北縣警交字第Ｃ00000000號舉發違反道
    路交通管理事件通知單、新莊分局九十五年十月十四日北縣
    警新交字第０九五００三九七七二號函、臺北市交通事件裁
    決所九十五年十二月十九日北市裁二字第裁二二－Ｃ000
    00000號違反道路交通管理事件裁決書各一件附卷可稽
    ；且據證人甲○○於本院調查時具結證述稱：當時異議人從
    新莊市○○路二七０巷出來，伊剛好巡邏經過，看到渠後座
    搭載之女子未戴安全帽，便示意渠停車，但渠沒有停車，反
    而沿中平路往新泰路方向逃逸，伊騎機車開警示燈及鳴警示
    器在後追趕，當時車輛很多，中平路是雙向單線道，異議人
    一直在車陣中穿梭、蛇行，且不時超出雙黃線，直到中平路
    與新泰路五０二巷口，伊才將渠攔下，一開始異議人以為伊
    要舉發後座乘客未戴安全帽，但伊告訴渠是要舉發蛇行之違
    規行為，渠問伊在道路上蛇行要罰多少錢，伊告訴渠之後，
    渠只說怎麼這麼貴，就沒有再做表示等語綦詳。則依證人甲
    ○○所述情節，異議人因騎乘機車所搭載之乘客未戴安全帽
    ，經警示意攔停後，猶企圖規避查緝而加速駛離，證人甲○
    ○見狀始在後沿路追趕，終將異議人予以攔停舉發，是其對
    於異議人沿途騎乘機車之駕駛行為，自觀之甚明；且異議人
    為免遭警攔檢而企圖儘速離開現場，因而在雙向僅單線道之
    中平路上行駛，衡情，自不免必須沿途穿越來往車輛間之空
    隙，是證人甲○○目睹異議人在車陣中穿梭、蛇行一節，當
    無誤認之可能。而證人即警員甲○○與異議人間，不僅未有
    任何怨隙，且係毫不相識之人，衡情，證人甲○○應無設詞
    攀誣或虛構違規事實以陷害異議人之理；況警員執行公務時
    ，本身即受有行政懲處責任之監督，且其到庭具結作證，更
    係以刑事責任擔保其證言之真實性，故證人甲○○上揭證述
    以及其所紀錄舉發之本件違規事實，經核尚無不可採信之處
    。是異議人猶以前情置辯，自不足採信。
五、綜上所述，異議人確有騎乘機車在道路上蛇行之違規行為甚
    明，異議人猶否認違規事實並據以聲明異議，為無理由。原
    處分機關援引道路交通管理處罰條例第四十三第一項第一款
    、第四項（漏載第五項）及第六十三條第一項等規定，對異
    議人之上揭違規行為，裁處罰鍰二萬一千元，吊扣號牌一面
    （及行照一枚）三個月，施以道安講習，並記違規點數三點
    ，固非無據；然查，異議人於本件舉發通知單所載應到案日
    期即九十五年十月二日前，已於同年九月十九日向原處分機
    關臺北巿交通事件裁決所提出申訴，此有交通違規案件陳述
    書一紙及其上蓋印之收文戳為憑，則本件異議人之申訴既係
    在應到案日期前所為，依違反道路交通管理事件統一裁罰基
    準及處理細則暨違反道路交通管理事件統一裁罰基準表規定
    ，本應裁處罰緩一萬二千元，原處分機關竟裁處罰緩二萬一
    千元，顯有未恰，爰撤銷原處分，另行裁處如主文，以期妥
    適。
據上論斷，應依道路交通管理處罰條例第八十七條第二項，道路
交通案件處理辦法第二十條前段，裁定如主文。
中　　華　　民　　國　　96　　年　　5 　　月　　11　　日
                  交通法庭  法　官  王　瑜　玲
上列正本證明與原本無異。
如不服本裁定，應於裁定送達後5日內向本院提出抗告狀。
中　　華　　民　　國　　96　　年　　5 　　月　　15　　日
                            書記官  陳  香  君
